132 Er. Aurivillii Grnmmatica Svecana.

Futurum 1.

Nd'r, median, efftnr, alldenstund dudoni, named, om ete. om
dolce, tithan.

Sin . .
1. Jay dardei- hafwande Wij liddidom haswande (warde)
2. Tu wanden haswande Ι warden daswande
3. Han warder haswande The warda haswande

Futurum 11.

Ait, pd deind, pd cinth att.

Sing. Plur.
l. Jay skal warda dnswande deskolom warda dafusandenlcoze)
2. Tu skal warda haswnnde 1 skolen warda haswande

3. Han skal warda hafwande The nicola warda hafwande

Futurum 111.

Nar, oansedt, dudoni, alldenstund om, om indie, athan, o‚o
att, yifwe yndh att, [o lauru ydrna}

Sing. (indite warda) Plur.
l. εἶαρ worde haswande Wij wordom hafwande (worda)
2. Tu warde haswande 1 worden hafwande
3. Han warde hafwadde Tne wardo haswnndu

Infinitivus.

Praesens et imperfectum att hafwa
Praeteritum perf. et plusquamperf. an haswa hafft.
Futurum att warda hnswandes; ad skola warda hafwanden

Gerundia till ad hafwa. Medi, iqenom hafwande.
NB. Vix tamen aut certe parum haee in usu sunt.

Participium.

NB. Est quidem hoo peculiaris quaedam pars orationis ideo-
que rectius seorsim averb0‚ et suo loco infra ex professo de eo
agitur, tamen oum ex verbis originem trahat, non male receptum,
ut sub quodcunque paradigma obiter notetur, quaenam participia
ab eo descendant. Ab hoc igitur verbo auxiliari est.

Not. Participium praesens est vel absolutum vel respectivum.

Illud esi hafwandes etc, hoc haswande.

 

